臺灣高等法院刑事判決
109年度侵上訴字第218號
上  訴  人  
即  被  告  歐建佑



選任辯護人  鄭佑祥律師
上列上訴人即被告因妨害性自主案件，不服臺灣新北地方法院10
8年度侵訴字第142號，中華民國109年6月10日第一審判決（起訴
案號：臺灣新北地方檢察署108年度偵字第25227號），提起上訴
，本院判決如下：
    主  文
上訴駁回。
    事  實
一、甲○○與代號AW000A108193號成年女子（真實姓名年籍詳卷，
    下稱Ａ女）、陳君哲均係網路認識之朋友，甲○○受雇於陳君
    哲，在其經營陽光釣蝦場（址設新北市○○區○○街000○0號）
    協助處理雜務，Ａ女則係利用暑假北上遊玩並借宿在陽光釣
    蝦場2樓房間（下稱Ａ女房間）。甲○○於民國108年7月9日21
    時許、在陽光釣蝦場2樓辦公室，見Ａ女獨自飲酒並已喝醉，
    遂將Ａ女攙扶至Ａ女房間，隨即下樓工作。迨翌（10）日0時
    許下班後，甲○○假藉關心、再次進入Ａ女房間，此時Ａ女雖酒
    醉，惟仍保有相當程度之意識。詎甲○○竟基於強制性交犯意
    ，不顧Ａ女掙扎及哭泣，強行脫去Ａ女外、內褲，親吻Ａ女嘴
    唇，撫摸Ａ女胸部及下體，再將其陰莖插入Ａ女陰道，以此違
    反Ａ女意願之方法，對Ａ女強制性交1次得逞。嗣經Ａ女報警處
    理，因而查悉上情。
二、案經Ａ女訴由新北市政府警察局蘆洲分局報告臺灣新北地方
    檢察署檢察官偵查起訴。
    理  由
壹、證據能力
一、按被告以外之人於審判外之言詞或書面陳述，除法律有規定
    者外，不得作為證據；又被告以外之人於審判外之陳述，雖
    不符刑事訴訟法第159條之1至第159條之4之規定，而經當事
    人於審判程序同意作為證據，法院審酌該言詞陳述或書面陳
    述作成時之情況，認為適當者，亦得為證據。當事人、代理
    人或辯護人於法院調查證據時，知有第159條第1項不得為證
    據之情形，而未於言詞辯論終結前聲明異議者，視為有前項
    之同意，刑事訴訟法第159條第1項及第159條之5分別定有明
    文。經查，本判決下列所引用上訴人即被告甲○○（下稱被告
    ）以外之人於審判外之陳述，檢察官、被告及辯護人對於證
    據能力無爭執，迄於本院言詞辯論終結前均未聲明異議，本
    院審酌上開證據資料作成時之情況，尚無違法不當或證明力
    明顯過低之瑕疵，亦認為以之作為證據應屬適當，爰依上開
    規定，認前揭證據資料均有證據能力。
二、次按除法律另有規定外，實施刑事訴訟程序之公務員因違背
    法定程序取得之證據，其有無證據能力之認定，應審酌人權
    保障及公共利益之均衡維護，刑事訴訟法第158條之4定有明
    文。本案以下所引用之非供述證據，並無證據證明係實施刑
    事訴訟程序之公務員違背法定程序所取得，且經本院於審理
    時合法踐行調查程序，自應認均具有證據能力，得作為證據
    。
貳、認定犯罪事實所憑之證據及理由
　　訊據被告固不否認其於上揭時、地與證人即告訴人Ａ女（下
    逕稱Ａ女）為性交行為，惟堅決否認有何強制性交犯行，辯
    稱：我們是雙方合意下發生性關係；我第二次進入Ａ女房間
    ，是因為Ａ女打電話給我，說她人不舒服，我到房間後，Ａ女
    說對我有意思，我也表白對她有意思，並經過Ａ女同意而發
    生關係云云（見本院卷第80、194頁），辯護人辯稱：被告
    與Ａ女是在108年3月間認識，到案發時已經認識3、4個月了
    ，案發前108年7月7、8日Ａ女在被告家中過夜，互動像是情
    侶一般，並非如Ａ女所述彼此不熟；案發當晚22時47分許至2
    3時3分許，證人陳君哲（下逕稱姓名）稱Ａ女有傳訊息給他
    ，但Ａ女卻說當時手機不在她身上，到底Ａ女有無傳送訊息給
    陳君哲？Ａ女於案發時究竟是酒醉還是意識清醒？若是前者
    ，為何仍有力氣推開反抗？若是後者，為何驗傷診斷書上查
    無瘀青傷害的痕跡？Ａ女所述前後不一致，亦與客觀事證不
    符，不可採信；若被告真的有對Ａ女為強制性交犯行，為何
    還要證人方玟卉（下逕稱姓名）去關心Ａ女？Ａ女於108年7月
    10、11日仍可輕鬆地與被告用餐？Ａ女是大學生，不可能不
    知道被性侵後可以選擇報案，卻於案發後不立刻報警？在在
    均與一般性侵受害者於案發後想要躲避加害人的表現明顯不
    同云云（見本院卷第33至47、138至139頁）。經查：
一、Ａ女先後證稱：被告、陳君哲、我均係網路認識之朋友，被
    告受雇於陳君哲，在其經營之陽光釣蝦場協助處理雜務，我
    利用暑假北上遊玩並借宿於陽光釣蝦場，案發當天，我有喝
    韓國燒酒2瓶，被告把我從辦公室帶回房間後，問我發生何
    事、為何喝酒，我當時沒有回答他；被告當時還在上班時間
    ，就下去工作，我在房間內繼續休息；沒多久，被告又上來
    ，一直搖晃我，繼續問我發生何事、為何喝酒，我喝酒後頭
    有點痛，沒有理他，被告有點不耐煩，就把我壓著，掀開我
    的衣服，把我下半身衣物脫掉，然後親我的嘴、摸胸部和下
    體，然後把他自己的褲子脫掉，將生殖器插入我的性器官；
    我當時雖然頭暈，但仍知道被告在做什麼，他碰我之前說了
    很多話，我印象最深刻的是讓我陪他，我沒有回應也沒有同
    意；被告說完話就動手，我有掙扎、也有哭，問他「為何要
    這樣對我」等語，被告既然說他把我當妹妹，為何還對我做
    這些事，我覺得很難過。我一直哭跟掙扎，但被告整個人壓
    在我身上，我無法反抗，推也推不動。後來被告看我哭了，
    就停止動作，幫我把衣服褲子穿好等語（見偵25227卷第67
    至70頁，侵訴142卷第190至214頁），並無明顯出入之處，
    倘Ａ女非親身經歷，實難編造杜撰，亦未見有何誇大不實之
    處。又Ａ女與被告係因網路遊戲而結識，不甚熟悉，被告甚
    至不知Ａ女本名（見偵25227卷第8頁），其等在此之前無任
    何情誼、恩怨糾紛或利益瓜葛，且此攸關Ａ女名譽，倘非確
    有其事，Ａ女實無甘冒清譽受損及誣告罪責風險而指稱被告
    對其性侵，是Ａ女既無誣陷被告之動機與必要，其所為之指
    證，實具一定之憑信性。
二、按透過被害人陳述以外之證據，得證明被害人聲稱被害事件
    時之言行舉止、情緒表現、心理狀態或處理反應等情景者（
    間接事實），係獨立於（即不同於）被害陳述之證據方法暨
    資料，屬具補強證據適格之情況證據，可藉其與待證事實有
    蓋然性之常態關聯，資為被害人遭遇（直接事實）致生影響
    之推理素材，此並非傳聞自被害陳述之重複或累積，當容許
    由法院透過調查程序，勾稽被害陳述相互印證，進而產生事
    實認定之心證，是證人陳述之證言組合，其中屬於轉述其聽
    聞自被害人陳述被害經過者，固屬於與被害人之陳述具同一
    性之累積證據，而不具補強證據之適格。但依其陳述內容，
    如係以之供為證明被害人之心理狀態，或用以證明被害人之
    認知，或以之證明聽聞對被害人所造成之影響者，由於該證
    人之陳述本身並非用來證明其轉述之內容是否真實，而是作
    為情況證據（間接證據）以之推論被害人陳述當時之心理或
    認知，或是供為證明對該被害人所產生之影響，實已等同證
    人陳述其當時所目睹被害人之情況，其待證事實與證人之知
    覺間有關聯性，自屬適格之補強證據（最高法院108年度台
    上字第3388號、107年度台上字第3931號判決意旨參照）。
    查：
　㈠陳君哲證稱：被告、Ａ女和我均係網路認識之朋友，被告受雇
    於我，在陽光釣蝦場協助處理雜務，Ａ女利用暑假北上遊玩
    並借宿於陽光釣蝦場，案發當天，我要去健身房時，Ａ女在
    釣蝦場辦公室內喝酒，我騎車騎到一半，Ａ女傳LINE要我救
    她，我有回電話，Ａ女哭哭啼啼的，後來我回到店裡時，見Ａ
    女趴在釣蝦場小會議室右邊沙發上哭，我問Ａ女怎麼了，Ａ女
    沒有講，被告在旁支支吾吾；其後被告下班後仍逗留釣蝦場
    或未到上班時間提早到釣蝦場，有異狀，且Ａ女一直哭，案
    發後2或3天，被告用LINE傳訊息說他做了對不起我的事，我
    便請證人方玟卉（下逕稱姓名）去跟Ａ女瞭解狀況，Ａ女就把
    事情說出來等語（見偵25227卷第88頁，侵訴142卷第364至3
    65、370至371頁），與Ａ女之知覺間有關聯性，揆諸上開意
    旨，屬適格之補強證據。
　㈡勾稽方玟卉證稱：被告、Ａ女和我均係網路認識之朋友，被告
    和我均受雇於陳君哲，在陽光釣蝦場工作，案發當日約0時3
    0分許，我到Ａ女房間看Ａ女，她1個人趴在她房間床上哭，被
    告上來解釋Ａ女因為心情不好而喝酒，我就說讓Ａ女休息，就
    下去顧店，後來老闆陳君哲回來後，我們一起去Ａ女房間，
    陳君哲請我攙扶Ａ女至他房間，問她發生何事，但Ａ女一直哭
    哭啼啼不肯說，被告一直說Ａ女心情不好所以喝很多酒，後
    來陳君哲請被告先回家休息，但被告站在床邊不肯走，是陳
    君哲半強迫，被告才離開，我拿藥上樓給Ａ女吃，但Ａ女當時
    沒辦法好好說話，所以讓她休息到9時許，才告訴我她遭被
    告性侵等語（見偵25227卷第89至90頁，侵訴142卷第225至2
    26、231至233頁），亦與Ａ女之知覺間有關聯性，揆諸上開
    意旨，屬適格之補強證據。
  ㈢又被告於案發後之7月11日，以通訊軟體LINE傳送「蝦哥，對
    不起我最近搞了一些事情讓你很不高興，真的很對不起」、
    「我覺得我也沒什麼臉在見你了，所以我就幫你到今天就好
    」、「我真的沒臉在見你了」等訊息予陳君哲，有被告與陳
    君哲之通訊軟體LINE對話紀錄1份（見偵25227卷第97頁），
    亦足佐證其案發後不久因自責而傳訊息向陳君哲認錯等情，
    揆諸上開意旨，應屬適格之補強證據。　
　㈣另Ａ女外陰部棉棒、陰道深部棉棒均檢出與相同男性Y染色體D
    NA-STR型別，與被告型別相符，不排除來自被告或與其具同
    父系血緣關係之人等情，有內政部警政署刑事警察局108年9
    月16日刑生字第1080088510號鑑定書1份（見偵25227卷第10
    3至107頁）在卷可考，亦足以補強Ａ女上開證述之真實性。
　㈤觀卷附監視器錄影畫面截圖及現場照片各1份（見偵25227卷
    第25至43頁），可知108年7月9日23時7分許，被告進入編號
    2房間（即陳君哲辦公室，下同），108年7月9日23時19分許
    ，被告從旁攙扶Ａ女自行步出編號2房間、進入編號1房間（
    即Ａ女房間，下同）後自行步出編號1房間，108年7月10日0
    時2分許，被告再次步入編號1房間，迄同日0時38分許，被
    告從旁攙扶Ａ女自行進入編號4房間（即Ａ女房間對面房間）
    ，核與Ａ女上開證述，案發前被告將其自陳君哲辦公室攙扶
    至自己房間等情相符，足為補強證據。
  ㈥綜上所述，上開證人所證Ａ女於案發後不斷哭泣，且不願當場
    說明遭遇之事，出現情緒激動之一般性侵害被害人常見之負
    面情緒反應等情，及被告於案發後傳訊息向陳君哲認錯、鑑
    定書、監視錄影翻拍照片等，均足以補強Ａ女上開證述，參
    以被告坦承案發時、地，與Ａ女發生性交行為等語，足證被
    告確有於案發時、地，以如事實欄一所示違反Ａ女意願之方
    法，而為強制性交得逞1次。
三、至公訴意旨認Ａ女當時已酣醉意識不清，且不能抗拒，是被
    告主觀上具有乘機性交之犯意等語，固非無見。惟按刑罰制
    裁妨害性自主行為，係為保障他人關於性意思形成與決定之
    自由，自須以妨害他人關於性意思之自由為前提，故刑法妨
    害性自主罪章，對妨害性自主犯罪之處罰，依被害人性意思
    自由受妨害程度之不同，異其處罰之輕重。其出以違反被害
    人意願之方法而妨害被害人之意思自由者，依個案具體情形
    ，分別依刑法第221條、第222條之違反意願性交罪或同法第
    224條、第224條之1之違反意願猥褻罪處罰；利用被害人已
    陷於不知或不能抗拒而欠缺抵抗能力之既有無助狀態者，縱
    未達違反被害人意願程度，亦難謂對被害人之性意思自由無
    所妨害，故刑法第225條仍予處罰；利用被害人因適值童稚
    幼齡之年，身心發育未臻成熟，性知識及智慮淺薄，或因處
    於身受行為人監督、扶助、照護等不對稱關係中之劣勢地位
    ，或陷入行為人有心作偽仿冒所形成有婚姻關係之錯誤資訊
    者，因被害人欠缺完全之性自主判斷能力，未能為成熟、健
    全、正確之性意思決定，故行為人之所為，形式上雖未違背
    被害人意願，甚至經其同意，然因被害人同意之性意思形成
    與決定有瑕疵，刑法仍予犯罪化，而分別於第227 條、第22
    8 條及第229 條設有處罰明文（最高法院107年度台上字第4
    725號判決意旨參照）。是若被害人縱已酒醉，惟仍有相當
    之意識，尚能以言語或行為表示抗拒之意，當與乘機性交或
    猥褻罪中「被害人已陷於不知或不能抗拒而欠缺抵抗能力之
    既有無助狀態」之構成要件不符，而無從成立該罪。經查，
    Ａ女在過程中有哭泣、掙扎（反抗）及對被告說「為什麼要
    這樣對我」等語（業如前述），且由Ａ女於案發前飲用韓國
    燒酒2瓶之數量、尚能於同（9）日22時47至56分以LINE傳送
    訊息「你的房間鎖了嗎？」、「我要開冷氣」、「有誰能幫
    我開冷氣啊！熱死了」予陳君哲，有Ａ女與陳君哲之通訊軟
    體LINE對話紀錄1份（見偵25227卷第99頁），並於同日23時
    19分許，在被告從旁簡單攙扶下，自行自陳君哲辦公室走到
    Ａ女房間，或於案發後之108年7月10日0時38分許、2時23分
    許，分別走到編號4房間及陳君哲辦公室（已如前述），可
    知Ａ女於案發當時雖酒醉，惟仍保有相當程度之意識，尚未
    達「酣醉意識不清，且不能抗拒」之嚴重酒醉程度，是公訴
    意旨上揭所認，容有誤會。
四、被告及辯護人所辯不可採信之理由：
　㈠被告及辯護人雖辯稱：被告與Ａ女於案發時認識幾個月，案發
    前Ａ女亦到被告家中過夜，互動像情侶一般，雙方你情我願
    之下發生性關係不違反常情云云，並提出被告住處監視器光
    碟及影像翻拍照片為證（見侵訴142卷第267至333頁）。又
    證人即被告之父乙○○（下逕稱姓名）雖證稱：108年7月間被
    告有帶Ａ女到家裡，Ａ女有住在我們家，並向我提及來台唸書
    、家庭狀況，但沒有說她跟被告什麼關係。期間，被告有帶
    Ａ女去淡水、買早餐等語（見本院卷第131至133頁），然Ａ女
    於案發前縱曾連續2日至被告家過夜，衡情至多僅能證明Ａ女
    在案發前對被告存有相當程度之信賴關係，尚難遽認兩人已
    屬「友達以上、戀人未滿」之超友誼關係；況Ａ女證稱：被
    告下去工作，不久後又跑上來，問我要不要跟他回家，讓他
    照顧我，我當時拒絕、說我不要跟你回家，我要在這邊待著
    等語（見偵25227卷第16頁），可見Ａ女原先對於被告之信賴
    關係已然出現破綻，故縱被告於案發後曾對Ａ女為上開邀約
    ，仍難遽認「兩人必然存有超越一般友誼間之男女關係」。
　㈡又被告辯稱：我當時在追一名女網友，後來Ａ女擅自約該女網
    友見面後，該女網友就不理我了，Ａ女對此感到懊悔而哭哭
    啼啼，她說要補償我，而同意發生關係云云（見偵25227卷
    第11、115至117頁），然Ａ女證稱：案發當日被告有跟我討
    論到女網友不理被告的事。我不清楚被告跟我聊女網友的事
    的用意，但他們二人交往不順利跟我無關。我認為我不需要
    為這件事對被告做任何補償，因為這是他們二人的問題等語
    （見侵訴142卷第209至210頁），可知兩人當時縱有討論到
    女網友不理被告之事，但Ａ女並未因此對被告感到懊悔而哭
    哭啼啼，況Ａ女供稱當時尚有穩定交往之男友，被告曾對Ａ女
    說把她當妹妹看等語（見偵25227卷第67、69頁，侵訴142卷
    第211至212頁），衡諸常情，Ａ女當不致於因此同意與以哥
    哥相待之被告發生性行為以為補償。又被告對於案發時Ａ女
    究竟是出於兩情相悅、或補償心態而同意與其發生性關係，
    先後供述不一，已難信實。況以Ａ女證稱：熟悉程度而言，
    我比較熟的是方玟卉，接著是陳君哲，最後是被告等語（見
    偵25227卷第68頁），及被告自承：我與Ａ女算網友關係，我
    不知道她的本名等語（見偵25227卷第8頁）而言，被告與Ａ
    女之關係非如被告所稱像情侶般親暱；再Ａ女於案發時既因
    酒醉不舒服而在房間內休息，豈可能於被告第二次進入Ａ女
    房間後，立刻同意被告之表白進而求歡？被告所辯不符常情
    。
　㈢再者，按妨害性自主罪之被害人，殊無可能有典型之事後情
    緒反應及標準之回應流程，被害人與加害者間之關係、當時
    所處之情境、被害人之個性、被害人被性侵害之感受及被他
    人知悉性侵害情事後之處境等因素，均會影響被害人遭性侵
    害後之反應，所謂理想的被害人形象，僅存在於父權體制之
    想像中。而性侵害之被害人，往往為顧及名譽，採取較為隱
    忍之態度而未為異常反應、立即求助，以免遭受二度傷害，
    亦事所常有，尚難僅憑被害人未為異常反應，即謂其指訴不
    實（最高法院107年度台上字第887號判決意旨參照）。查Ａ
    女（88年6月生）係馬來西亞僑生，案發時在我國就讀於大
    學，業據Ａ女證述（見侵訴142卷第192頁）明確，並有其居
    留證影本1份（見偵25227不公開卷第5頁）在卷可查；且Ａ女
    證稱：案發後我之所以仍然繼續住在陽光釣蝦場，是因為我
    在臺灣沒有親人，且在臺北居住對我而言是一個負擔，當時
    在臺北除了陳君哲以外，只認識陽光釣蝦場的一些工作人員
    ，我在學校認識的同學沒有住臺北的；被告在案發隔天早上
    有到釣蝦場找我，並問我還記不記得昨天晚上發生的事情，
    我跟他說我不記得了，因為我不敢想像如果我說我記得，他
    會對我做什麼事，我是基於這個原因才敷衍他；當時被告還
    在釣蝦場工作，我也有在釣蝦場內碰到被告，並有跟他聊天
    ，但這也是因為我不想讓他知道我還記得當天發生的事情，
    我想盡量沒有任何異常；我是在案發2天後才去醫院驗傷及
    報案，因為我不是本國人，一開始發生這樣的事情，也不知
    道要如何尋求幫助，感到很害怕，後來是因為陳君哲問我，
    我才告訴他，之後才會去驗傷跟提告；我是在被告說會賠償
    我，陳君哲也讓被告回家跟他父母親談，但被告回家後就聯
    絡不上，才在陳君哲的建議下去驗傷，驗傷當時才知道會直
    接通報等語（見侵訴142卷第190至214頁），可知Ａ女雖有相
    當之中文能力，然當時甫滿20歲，獨自一人來台求學，對於
    面對及解決問題的能力，本難期待與一般同年齡、資歷之國
    人相同，對於我國法律規定及檢警偵辦性侵害犯罪之處理流
    程，亦顯陌生，且其於案發後選擇不讓被告察覺其仍記得案
    發過程之原因，核與常理亦無明顯違背，故其於案發後縱仍
    與被告有所接觸或用餐，甚至刻意使被告無法察覺異狀，而
    與一般性侵害犯罪之被害人反應有所不同，亦係情有可原，
    當難以此反推Ａ女於案發當時確有同意與被告性交之事實。
    辯護人上揭所辯，亦無可採。
　㈣又Ａ女於案發時雖仍處酒醉狀態，但神智仍清醒，知悉被告壓
    在其身上而脫其衣物、親嘴、撫摸胸部及下體，並將陰莖插
    入其陰道內而為性交，Ａ女因拒絕被告行為，而掙扎、哭泣
    ，卻無力推開被告等情，均經認定如前，要難僅因診斷證明
    書上沒有瘀青傷害紀錄，而反推被告所為並未違反Ａ女意願
    ；至Ａ女確曾以LINE傳送訊息給陳君哲，縱Ａ女曾證述當時手
    機不在其身邊等語（見侵訴142卷第196頁），或係其因一時
    遺忘，或係因屬枝微末節而漏未提及，或係因於審理中受交
    互詰問影響而就細節部分加以詳述等等，皆有可能，尚難據
    此即認Ａ女證述有何可疑之處。辯護人其餘所辯，均屬就本
    院上開認定之事實，徒憑個人臆測反覆爭執，並無證據足以
    證明其所述為真實，亦不可採。　
五、綜上所述，本案事證已臻明確，被告及辯護人所辯各節均非
    可採。被告犯行洵堪認定，應依法論科。　　　　
參、論罪科刑
    核被告所為，係犯刑法第221條第1項之強制性交罪。又被告
    基於強制性交之犯意，親吻Ａ女嘴唇、撫摸胸部及下體等猥
    褻低度行為，均為其強制性交之高度行為所吸收，不另論罪
    。公訴意旨雖認被告所為，係犯刑法第225條第1項之乘機性
    交罪云云，容有未洽，然因其基本社會事實同一，並經原審
    及本院均告知上開罪名而為辯論，自得變更起訴法條。
肆、駁回上訴之理由
    原審以被告犯行事證明確，適用刑法第221條第1項之規定，
    予以論罪科刑，並審酌被告與Ａ女僅係朋友關係，竟為滿足
    一己性慾，以違反Ａ女意願之方式，對其為強制性交行為，
    致其身心蒙受相當程度之傷痛，實屬不該，應予相當程度之
    非難，另考量其並無犯罪之前案紀錄，兼衡被告高中畢業之
    智識程度、自稱目前為送貨司機，月薪新臺幣（下同）36,0
    00元、所得除每週1,000元之生活費外，餘均交予家人處理
    等生活狀況，及犯後態度等一切情狀，量處有期徒刑3年10
    月。經核原審認事用法並無違誤，量刑亦屬妥適。被告上訴
    意旨猶執前詞否認犯行，指摘原審判決認定事實有誤為不當
    ，就原審依職權為證據取捨及心證形成之事項，持憑己見而
    為不同評價，反覆爭執，難認其上訴為有理由，應予駁回。
據上論斷，應依刑事訴訟法第368條，判決如主文。
本案經檢察官簡群庭提起公訴，檢察官林秀敏、孫冀薇、羅松芳
到庭執行職務。
中　　華　　民　　國　　110 　年　　9 　　月　　28　　日
                  刑事第十二庭  審判長法　官  陳如玲
                                      法　官  魏俊明
                                      法　官  蔡如惠
以上正本證明與原本無異。
如不服本判決，應於收受送達後20日內向本院提出上訴書狀，其
未敘述上訴之理由者並得於提起上訴後20日內向本院補提理由書
（均須按他造當事人之人數附繕本）「切勿逕送上級法院」。
                                      書記官  宗志強
中　　華　　民　　國　　110 　年　　9 　　月　　28　　日
附錄：本案論罪科刑法條全文
中華民國刑法第221條
對於男女以強暴、脅迫、恐嚇、催眠術或其他違反其意願之方法
而為性交者，處3年以上10年以下有期徒刑。
前項之未遂犯罰之。